【裁判字號】    99,訴,162
【裁判日期】    990618
【裁判案由】    毒品危害防制條例
【裁判全文】
臺灣基隆地方法院刑事判決               99年度訴字第162號
公  訴  人  臺灣基隆地方法院檢察署檢察官
被      告  乙○○
上列被告因毒品危害防制條例案件，經檢察官提起公訴（99年度
毒偵字第220 號）暨移送併辦審理（99年度毒偵字第527 號）被
告於準備程序進行中，就被訴事實為有罪之陳述，經本院合議庭
裁定由受命法官獨任進行簡式審判程序，判決如下：
    主  文
乙○○施用第一級毒品，累犯，處有期徒刑柒月。
    犯罪事實
一、乙○○前因施用毒品案件，經觀察、勒戒後，認無繼續施用
    毒品之傾向，於民國87年6 月15日釋放，並由臺灣臺北地方
    法院檢察署檢察官以87年度偵字第10740 號為不起訴之處分
    確定。復因施用毒品案件，經觀察、勒戒後，因認有繼續施
    用毒品之傾向，經法院裁定令入戒治處所施以強制戒治，於
    88年7 月13日因停止處分出監，期滿未經撤銷停止戒治，於
    89年1 月24日執行完畢，並經臺灣板橋地方法院檢察署檢察
    官以89年度戒毒偵字第165 號不起訴處分；又於93年間，因
    施用第一級毒品案件，經本院以93年度訴字第436 號判決判
    處有期徒刑7 月確定，於94年5 月27日因縮刑期滿執行完畢
    （構成累犯）。再於94年間，因施用第一級毒品案件，經觀
    察、勒戒後，因認有繼續施用毒品之傾向，經法院裁定令入
    戒治處所施以強制戒治，於95年9 月6 日因停止處分出監，
    期滿未經撤銷停止戒治，於95年11月3 日執行完畢，經臺灣
    基隆地方法院檢察署檢察官以95年度戒毒偵字第31號不起訴
    處分；另因(甲)偽造文書案件，由臺灣高等法院以96年度上訴
    字第1798號判決判處有期徒刑1 年，嗣經上訴，由最高法院
    以97年度台上第2343號判決上訴駁回而告確定，並因中華民
    國九十六年罪犯減刑條例之公布施行，經臺灣高等法院以97
    年度聲減字第1418號裁定減為有期徒刑6 月確定；(乙)因施用
    毒品案件，由本院以96年度訴字第803 號、第841 號判決判
    處有期徒刑3月15日、3月15日、7月、7月確定；(丙)因施用毒
    品案件，經本院以97年度訴字第355 號判決判處有期徒刑7
    月確定，前開(甲)(乙)(丙)案嗣經本院以97年度聲字第1084號裁定
    應執行有期徒刑2 年。其另因(丁)施用毒品案件，由本院以96
    年度訴字第189 號判決判處有期徒刑7 月、4 月，嗣經上訴
    ，由臺灣高等法院以96年度上訴字第1993號判決上訴駁回而
    告確定；(戊)因詐欺案件，由本院以96年度基簡字第36號判決
    判處有期徒刑3 月確定，(丁)(戊)二罪嗣經裁定減刑並定應執行
    有期徒刑5 月確定，並與前開(甲)(乙)(丙)三罪之應執行刑接續執
    行，於98年9 月28日縮短刑期假釋出監（假釋期滿日為99年
    2月15日）。
二、詎乙○○仍未戒除毒癮，基於施用第一級毒品海洛因之犯意
    於99年1 月24日晚間6 、7 時許，在基隆市○○路友人住處
    ，以將第一級毒品海洛因置於針筒內，注射靜脈血管之方式
    ，施用海洛因1 次，嗣於99年1 月28日下午2 時23分，因其
    係毒品列管人口，為警通知至基隆市警察局第四分局安定派
    出所採尿，並於同日下午3 時50分至臺灣基隆地方法院檢察
    署觀護人室採尿送驗，結果呈現嗎啡陽性反應，而查悉上情
    。
三、案經臺灣基隆地方法院檢察署觀護人室報請臺灣基隆地方法
    院檢察署檢察官自動檢舉偵查起訴，及同署檢察官因同一案
    件移送併辦。
    理  由
一、本件被告所犯者非為死刑、無期徒刑、最輕本刑為3 年以上
    有期徒刑之罪或高等法院管轄第一審案件，其於準備程序進
    行中，先就被訴事實為有罪之陳述，經告知其簡式審判程序
    之旨，並聽取公訴人及被告之意見後，本院依刑事訴訟法第
    273條之1第1 項之規定，裁定由受命法官獨任進行簡式審判
    程序，且依同法第273條之2規定，簡式審判程序之證據調查
    ，不受第159 條第1 項、第161 條之2 、第161 條之3 、第
    163 條之1 及第164 條至第170 條規定之限制，合先敘明。
二、前揭犯罪事實，業據被告於本院準備程序及審理時坦承不諱
    ，又經被告同意所採集之2 次尿液經送驗後，均呈現嗎啡之
    陽性反應，台灣基隆地方法院檢察署受保護管束人尿液檢體
    監管紀錄表（尿液檢體編號：000000000 ）暨台灣尖端先進
    生技醫藥股份有限公司99年1 月29日濫用藥物檢驗報告（99
    年度毒偵字第220 號卷第3 頁、第4 頁）、列管毒品人口尿
    液檢體採集送驗紀錄表（檢體編號：Ｚ000000000000 ）暨台
    灣檢驗科技股份有限公司99年2月2日濫用藥物檢驗報告（99
    年度毒偵字第527 號卷第5 頁、第6 頁）附卷可稽，且參之
    以酵素免疫分析或薄層定性分析等方式為初步篩檢者，檢驗
    結果雖有相當程度偽陽性之可能，然以氣（液）相層析、質
    譜分析之儀器為交叉確認者，檢驗結果出現偽陽性之機率則
    極低，因而具有公信力，核足為對涉嫌人不利之認定，足徵
    被告自白其有施用第一級毒品犯行堪予採信，本件犯罪事證
    明確，被告犯行洵堪認定，應依法論科。
三、查海洛因係毒品危害防制條例第2 條第2 項第1 款所定之第
    一級毒品。是核被告乙○○所為，係犯毒品危害防制條例第
    10條第1 項之施用第一級毒品罪。被告持有第一級毒品海洛
    因之低度行為，應為施用第一級毒品之高度行為所吸收，不
    另論罪。又移送併辦部分（即臺灣基隆地方法院檢察署99年
    度毒偵字第527 號），與經起訴之犯罪事實相同，為同一案
    件，本院自得併予審究，附此敘明。再被告有犯罪事實欄所
    示論罪科刑執行完畢情形，有臺灣高等法院被告前案紀錄表
    乙份附卷足憑，其於前案執行完畢後5 年內，故意再犯本件
    有期徒刑以上之罪，為累犯，依刑法第47條第1 項加重其刑
    。爰審酌被告曾有施用毒品之前科仍不知戒除，惟犯罪後坦
    承犯行，且所犯之施用毒品犯行乃戕害自己身心健康，並未
    危及他人等一切情狀，量處如主文所示之刑。
據上論斷，應依刑事訴訟法第273 條之1 第1 項、第299 條第1
項前段，毒品危害防制條例第10條第1 項，刑法第11條前段、第
47 條第1 項，判決如主文。
本案經檢察官甲○○到庭執行職務。
中    華    民    國    99    年    6     月    18    日
                  刑事第四庭法  官   周霙蘭
以上正本證明與原本無異。
如不服本判決應於收受送達後10日內向本院提出上訴書狀，並應
敘述具體理由；其未敘述上訴理由者，應於上訴期間屆滿後20日
內向本院補提理由書(均須按他造當事人之人數附繕本)「切勿逕
送上級法院」。
中    華    民    國    99    年    6     月    18    日
                            書記官   莊智凱
附錄論罪法條：
毒品危害防制條例第10條
施用第一級毒品者，處 6 月以上 5 年以下有期徒刑。
施用第二級毒品者，處 3 年以下有期徒刑。

司法院資訊處製作；財團法人民間司法改革基金會備份。
